臺灣高等法院交通事件裁定　　　　　　 94年度交抗字第857號
抗　告　人
即受處分人　甲○○
上列抗告人因違反道路交通管理處罰條例案件，不服臺灣臺北地
方法院94年度交聲字第1002號，中華民國94年10月28日所為裁定
，提起抗告，本院裁定如下：
    主  文
抗告駁回。
    理  由
一、原裁定意旨略以：
（一）按受處分人不服第8條主管機關所為之處罰，得於接到裁
      決書之翌日起20日內，向管轄地方法院聲明異議，道路交
      通管理處罰條例第87條第1項定有明文。又交通法庭認聲
      明異議不合法律上之程式或其異議權已經喪失者，應以裁
      定駁回之，道路交通案件處理辦法第18條前段亦有明定。
（二）本件交通部公路總局臺中區○○○○○道路交通管理事件
      裁決書（中監違字第裁60-GC0000000號）業於94年8月19
      日以掛號方式送達受處分人位於臺北市○○區○○路486
      巷37弄60號4樓住處，由其配偶張瑜娟簽收無誤，此有交
      通部公路總局台中區監理所送達證書影本（臺北萬華郵局
      郵戳日期為94年8月19日）在卷可證。則異議期限應自裁
      決書送達之翌日起算至94年9月8日止（該日並非星期日、
      紀念日或其他休息日）。然受處分人遲至94年9月19日始
      向交通部公路總局台中區監理所提出聲明異議狀，此有受
      處分人聲請交通異議狀上94年9月19日交通部公路總局台
      中區監理所總收文章戳印文可稽，受處分人聲明異議顯已
      逾20日之異議期限。另依法院訴訟當事人在途期間標準第
      4 條第1款第2目之規定，受處分人非居住於處罰機關交通
      部公路總局台中區監理所所在之台中縣，而係居住於受理
      聲明異議案件之臺灣臺北地方法院管轄區域內之萬華區，
      依同標準第2條第1款所列記載並無庸扣除在途期間。因認
      受處分人聲明異議不合法律上之程式且無從補正，而將其
      異議駁回。
二、抗告意旨略以：裁定書所載接到裁決書之翌日起20日內，並
    得依法扣除在途期間，向管轄地方法院聲明異議，然並未說
    明為一般日或為工作日，如以工作日計算，本件並未逾越20
    日之異議期限，且受處分人係於94年9月16日以郵寄方式寄
    出異議狀，而94年9月17、18日為例假日，故才會造成延誤
    云云。
三、經查：關於聲明異議之日數，以連續方式計算並不須扣除例
    假日，自非以工作日為計算期間之依據。又不變期間之計算
    ，當事人郵遞上訴書狀者，應以書狀到達法院之日，為提出
    於法院之日（最高法院69年台抗字第236號判例參照），則
    異議有無逾期自非以受處分人付郵之日計算，而係以其聲明
    異議之意思表示到達於原處分機關之時決定其聲明異議有無
    逾期。原審已就受處分人何以逾期聲明異議之理由詳予說明
    ，將受處分人之異議駁回，經核並無不合。受處分人所提抗
    告，為無理由，應予駁回。
據上論斷，依道路交通管理處罰條例第89條、道路交通案件處理
辦法第26條、刑事訴訟法第412條，裁定如主文。
中　　華　　民　　國　　94　　年　　11　　月　　24　　日
                  交通法庭審判長法　官  洪光燦
  　　　　　　　　　　　　　    法　官  江振義
　　　　　　　　　　　　        法　官  王詠寰
以上正本證明與原本無異。
不得再抗告。
                                書記官  駱麗君
中　　華　　民　　國　　94　　年　　11　　月　　24　　日
